HunSpellDictionaries/da_DK.aff
FLAG num
#Proprium med mulighed for retning som præfix
PFX 699 Y 261
PFX 699 A Norda/55 A
PFX 699 A Syda/55 A
PFX 699 A Vesta/55 A
PFX 699 A Østa/55 A
PFX 699 A Nordvesta/55 A
PFX 699 A Nordøsta/55 A
PFX 699 A Sydvesta/55 A
PFX 699 A Sydøsta/55 A
PFX 699 A Midta/55 A
PFX 699 B Nordb/55 B
PFX 699 B Sydb/55 B
PFX 699 B Vestb/55 B
PFX 699 B Østb/55 B
PFX 699 B Nordvestb/55 B
PFX 699 B Nordøstb/55 B
PFX 699 B Sydvestb/55 B
PFX 699 B Sydøstb/55 B
PFX 699 B Midtb/55 B
PFX 699 C Nordc/55 C
PFX 699 C Sydc/55 C
PFX 699 C Vestc/55 C
PFX 699 C Østc/55 C
PFX 699 C Nordvestc/55 C
PFX 699 C Nordøstc/55 C
PFX 699 C Sydvestc/55 C
PFX 699 C Sydøstc/55 C
PFX 699 C Midtc/55 C
PFX 699 D Nordd/55 D
PFX 699 D Sydd/55 D
PFX 699 D Vestd/55 D
PFX 699 D Østd/55 D
PFX 699 D Nordvestd/55 D
PFX 699 D Nordøstd/55 D
PFX 699 D Sydvestd/55 D
PFX 699 D Sydøstd/55 D
PFX 699 D Midtd/55 D
PFX 699 E Norde/55 E
PFX 699 E Syde/55 E
PFX 699 E Veste/55 E
PFX 699 E Øste/55 E
PFX 699 E Nordveste/55 E
PFX 699 E Nordøste/55 E
PFX 699 E Sydveste/55 E
PFX 699 E Sydøste/55 E
PFX 699 E Midte/55 E
PFX 699 F Nordf/55 F
PFX 699 F Sydf/55 F
PFX 699 F Vestf/55 F
PFX 699 F Østf/55 F
PFX 699 F Nordvestf/55 F
PFX 699 F Nordøstf/55 F
PFX 699 F Sydvestf/55 F
PFX 699 F Sydøstf/55 F
PFX 699 F Midtf/55 F
PFX 699 G Nordg/55 G
PFX 699 G Sydg/55 G
PFX 699 G Vestg/55 G
PFX 699 G Østg/55 G
PFX 699 G Nordvestg/55 G
PFX 699 G Nordøstg/55 G
PFX 699 G Sydvestg/55 G
PFX 699 G Sydøstg/55 G
PFX 699 G Midtg/55 G
PFX 699 H Nordh/55 H
PFX 699 H Sydh/55 H
PFX 699 H Vesth/55 H
PFX 699 H Østh/55 H
PFX 699 H Nordvesth/55 H
PFX 699 H Nordøsth/55 H
PFX 699 H Sydvesth/55 H
PFX 699 H Sydøsth/55 H
PFX 699 H Midth/55 H
PFX 699 I Nordi/55 I
PFX 699 I Sydi/55 I
PFX 699 I Vesti/55 I
PFX 699 I Østi/55 I
PFX 699 I Nordvesti/55 I
PFX 699 I Nordøsti/55 I
PFX 699 I Sydvesti/55 I
PFX 699 I Sydøsti/55 I
PFX 699 I Midti/55 I
PFX 699 J Nordj/55 J
PFX 699 J Sydj/55 J
PFX 699 J Vestj/55 J
PFX 699 J Østj/55 J
PFX 699 J Nordvestj/55 J
PFX 699 J Nordøstj/55 J
PFX 699 J Sydvestj/55 J
PFX 699 J Sydøstj/55 J
PFX 699 J Midtj/55 J
PFX 699 K Nordk/55 K
PFX 699 K Sydk/55 K
PFX 699 K Vestk/55 K
PFX 699 K Østk/55 K
PFX 699 K Nordvestk/55 K
PFX 699 K Nordøstk/55 K
PFX 699 K Sydvestk/55 K
PFX 699 K Sydøstk/55 K
PFX 699 K Midtk/55 K
PFX 699 L Nordl/55 L
PFX 699 L Sydl/55 L
PFX 699 L Vestl/55 L
PFX 699 L Østl/55 L
PFX 699 L Nordvestl/55 L
PFX 699 L Nordøstl/55 L
PFX 699 L Sydvestl/55 L
PFX 699 L Sydøstl/55 L
PFX 699 L Midtl/55 L
PFX 699 M Nordm/55 M
PFX 699 M Sydm/55 M
PFX 699 M Vestm/55 M
PFX 699 M Østm/55 M
PFX 699 M Nordvestm/55 M
PFX 699 M Nordøstm/55 M
PFX 699 M Sydvestm/55 M
PFX 699 M Sydøstm/55 M
PFX 699 M Midtm/55 M
PFX 699 N Nordn/55 N
PFX 699 N Sydn/55 N
PFX 699 N Vestn/55 N
PFX 699 N Østn/55 N
PFX 699 N Nordvestn/55 N
PFX 699 N Nordøstn/55 N
PFX 699 N Sydvestn/55 N
PFX 699 N Sydøstn/55 N
PFX 699 N Midtn/55 N
PFX 699 O Nordo/55 O
PFX 699 O Sydo/55 O
PFX 699 O Vesto/55 O
PFX 699 O Østo/55 O
PFX 699 O Nordvesto/55 O
PFX 699 O Nordøsto/55 O
PFX 699 O Sydvesto/55 O
PFX 699 O Sydøsto/55 O
PFX 699 O Midto/55 O
PFX 699 P Nordp/55 P
PFX 699 P Sydp/55 P
PFX 699 P Vestp/55 P
PFX 699 P Østp/55 P
PFX 699 P Nordvestp/55 P
PFX 699 P Nordøstp/55 P
PFX 699 P Sydvestp/55 P
PFX 699 P Sydøstp/55 P
PFX 699 P Midtp/55 P
PFX 699 Q Nordq/55 Q
PFX 699 Q Sydq/55 Q
PFX 699 Q Vestq/55 Q
PFX 699 Q Østq/55 Q
PFX 699 Q Nordvestq/55 Q
PFX 699 Q Nordøstq/55 Q
PFX 699 Q Sydvestq/55 Q
PFX 699 Q Sydøstq/55 Q
PFX 699 Q Midtq/55 Q
PFX 699 R Nordr/55 R
PFX 699 R Sydr/55 R
PFX 699 R Vestr/55 R
PFX 699 R Østr/55 R
PFX 699 R Nordvestr/55 R
PFX 699 R Nordøstr/55 R
PFX 699 R Sydvestr/55 R
PFX 699 R Sydøstr/55 R
PFX 699 R Midtr/55 R
PFX 699 S Nords/55 S
PFX 699 S Syds/55 S
PFX 699 S Vests/55 S
PFX 699 S Østs/55 S
PFX 699 S Nordvests/55 S
PFX 699 S Nordøsts/55 S
PFX 699 S Sydvests/55 S
PFX 699 S Sydøsts/55 S
PFX 699 S Midts/55 S
PFX 699 T Nordt/55 T
PFX 699 T Sydt/55 T
PFX 699 T Vestt/55 T
PFX 699 T Østt/55 T
PFX 699 T Nordvestt/55 T
PFX 699 T Nordøstt/55 T
PFX 699 T Sydvestt/55 T
PFX 699 T Sydøstt/55 T
PFX 699 T Midtt/55 T
PFX 699 U Nordu/55 U
PFX 699 U Sydu/55 U
PFX 699 U Vestu/55 U
PFX 699 U Østu/55 U
PFX 699 U Nordvestu/55 U
PFX 699 U Nordøstu/55 U
PFX 699 U Sydvestu/55 U
PFX 699 U Sydøstu/55 U
PFX 699 U Midtu/55 U
PFX 699 V Nordv/55 V
PFX 699 V Sydv/55 V
PFX 699 V Vestv/55 V
PFX 699 V Østv/55 V
PFX 699 V Nordvestv/55 V
PFX 699 V Nordøstv/55 V
PFX 699 V Sydvestv/55 V
PFX 699 V Sydøstv/55 V
PFX 699 V Midtv/55 V
PFX 699 W Nordw/55 W
PFX 699 W Sydw/55 W
PFX 699 W Vestw/55 W
PFX 699 W Østw/55 W
PFX 699 W Nordvestw/55 W
PFX 699 W Nordøstw/55 W
PFX 699 W Sydvestw/55 W
PFX 699 W Sydøstw/55 W
PFX 699 W Midtw/55 W
PFX 699 X Nordx/55 X
PFX 699 X Sydx/55 X
PFX 699 X Vestx/55 X
PFX 699 X Østx/55 X
PFX 699 X Nordvestx/55 X
PFX 699 X Nordøstx/55 X
PFX 699 X Sydvestx/55 X
PFX 699 X Sydøstx/55 X
PFX 699 X Midtx/55 X
PFX 699 Y Nordy/55 Y
PFX 699 Y Sydy/55 Y
PFX 699 Y Vesty/55 Y
PFX 699 Y Østy/55 Y
PFX 699 Y Nordvesty/55 Y
PFX 699 Y Nordøsty/55 Y
PFX 699 Y Sydvesty/55 Y
PFX 699 Y Sydøsty/55 Y
PFX 699 Y Midty/55 Y
PFX 699 Z Nordz/55 Z
PFX 699 Z Sydz/55 Z
PFX 699 Z Vestz/55 Z
PFX 699 Z Østz/55 Z
PFX 699 Z Nordvestz/55 Z
PFX 699 Z Nordøstz/55 Z
PFX 699 Z Sydvestz/55 Z
PFX 699 Z Sydøstz/55 Z
PFX 699 Z Midtz/55 Z
PFX 699 Æ Nordæ/55 Æ
PFX 699 Æ Sydæ/55 Æ
PFX 699 Æ Vestæ/55 Æ
PFX 699 Æ Østæ/55 Æ
PFX 699 Æ Nordvestæ/55 Æ
PFX 699 Æ Nordøstæ/55 Æ
PFX 699 Æ Sydvestæ/55 Æ
PFX 699 Æ Sydøstæ/55 Æ
PFX 699 Æ Midtæ/55 Æ
PFX 699 Ø Nordø/55 Ø
PFX 699 Ø Sydø/55 Ø
PFX 699 Ø Vestø/55 Ø
PFX 699 Ø Østø/55 Ø
PFX 699 Ø Nordvestø/55 Ø
PFX 699 Ø Nordøstø/55 Ø
PFX 699 Ø Sydvestø/55 Ø
PFX 699 Ø Sydøstø/55 Ø
PFX 699 Ø Midtø/55 Ø
PFX 699 Å Nordå/55 Å
PFX 699 Å Sydå/55 Å
PFX 699 Å Vestå/55 Å
PFX 699 Å Østå/55 Å
PFX 699 Å Nordvestå/55 Å
PFX 699 Å Nordøstå/55 Å
PFX 699 Å Sydvestå/55 Å
PFX 699 Å Sydøstå/55 Å
PFX 699 Å Midtå/55 Å
#Sammensætning, fugeelement fjern e
SFX 404 Y 2
SFX 404 e 0/946,943 .
SFX 404 e 0/946,945,942 .
#Sammensætning, fugeelement fjern e tilføj s
SFX 405 Y 2
SFX 405 e s/946,942,945 .
SFX 405 e s/946,943,945 .
#Substantiv, konsonantfordobling, intetkøn, torso
SFX 736 Y 20
SFX 736 0 bet/944,70 b	+KONSONANT_FORDOBLING
SFX 736 0 cet/944,70 c	+KONSONANT_FORDOBLING
SFX 736 0 det/944,70 d	+KONSONANT_FORDOBLING
SFX 736 0 fet/944,70 f	+KONSONANT_FORDOBLING
SFX 736 0 get/944,70 g	+KONSONANT_FORDOBLING
SFX 736 0 het/944,70 h	+KONSONANT_FORDOBLING
SFX 736 0 jet/944,70 j	+KONSONANT_FORDOBLING
SFX 736 0 ket/944,70 k	+KONSONANT_FORDOBLING
SFX 736 0 let/944,70 l	+KONSONANT_FORDOBLING
SFX 736 0 met/944,70 m	+KONSONANT_FORDOBLING
SFX 736 0 net/944,70 n	+KONSONANT_FORDOBLING
SFX 736 0 pet/944,70 p	+KONSONANT_FORDOBLING
SFX 736 0 qet/944,70 q	+KONSONANT_FORDOBLING
SFX 736 0 ret/944,70 r	+KONSONANT_FORDOBLING
SFX 736 0 set/944,70 s	+KONSONANT_FORDOBLING
SFX 736 0 tet/944,70 t	+KONSONANT_FORDOBLING
SFX 736 0 vet/944,70 v	+KONSONANT_FORDOBLING
SFX 736 0 wet/944,70 w	+KONSONANT_FORDOBLING
SFX 736 0 xet/944,70 x	+KONSONANT_FORDOBLING
SFX 736 0 zet/944,70 z	+KONSONANT_FORDOBLING
#Substantiv, konsonantfordobling, fælleskøn, torso
SFX 737 Y 20
SFX 737 0 ben/944,70 b	+KONSONANT_FORDOBLING
SFX 737 0 cen/944,70 c	+KONSONANT_FORDOBLING
SFX 737 0 den/944,70 d	+KONSONANT_FORDOBLING
SFX 737 0 fen/944,70 f	+KONSONANT_FORDOBLING
SFX 737 0 gen/944,70 g	+KONSONANT_FORDOBLING
SFX 737 0 hen/944,70 h	+KONSONANT_FORDOBLING
SFX 737 0 jen/944,70 j	+KONSONANT_FORDOBLING
SFX 737 0 ken/944,70 k	+KONSONANT_FORDOBLING
SFX 737 0 len/944,70 l	+KONSONANT_FORDOBLING
SFX 737 0 men/944,70 m	+KONSONANT_FORDOBLING
SFX 737 0 nen/944,70 n	+KONSONANT_FORDOBLING
SFX 737 0 pen/944,70 p	+KONSONANT_FORDOBLING
SFX 737 0 qen/944,70 q	+KONSONANT_FORDOBLING
SFX 737 0 ren/944,70 r	+KONSONANT_FORDOBLING
SFX 737 0 sen/944,70 s	+KONSONANT_FORDOBLING
SFX 737 0 ten/944,70 t	+KONSONANT_FORDOBLING
SFX 737 0 ven/944,70 v	+KONSONANT_FORDOBLING
SFX 737 0 wen/944,70 w	+KONSONANT_FORDOBLING
SFX 737 0 xen/944,70 x	+KONSONANT_FORDOBLING
SFX 737 0 zen/944,70 z	+KONSONANT_FORDOBLING
